【裁判字號】    90,上易,648
【裁判日期】    900628
【裁判案由】    毒品危害防制條例
【裁判全文】
臺灣高等法院臺南分院刑事判決            九十年度上易字第六四八號  Ａ
      上  訴  人
      即  被  告  甲  ○  ○
      選任辯護人  許  卓  敏
右上訴人因違反毒品危害防制條例案件，不服臺灣雲林地方法院九十年度易字第一三
八號中華民國九十年三月十四日第一審判決（起訴案號：臺灣雲林地方法檢察署八十
九年度毒偵字第一六四八號地方法院檢察署），提起上訴，本院判決如左：
      主      文
上訴駁回。
      事      實
一、甲○○前已因二次施用毒品案件，先後經觀察、勒戒後，均認無繼續施用毒品之
    傾向，由臺灣雲林地方法院檢察署檢察官先後於民國（下同）八十八年十一月二
    十三日、八十九年六月二十五日，分別以八十八年度毒偵字第一０六號、八十九
    年度毒偵字第八三八號不起訴處分確定。詎又基於概括犯意，自八十九年七月上
    旬某日起，至同年十月二十一日止，連續在雲林縣古坑鄉○○路旁，以將安非他
    命置於玻璃球內燒烤吸食之方式，施用第二級毒品安非他命多次。嗣為警於八十
    九年十月二十二日凌晨一時五十分許，在雲林縣斗六市○○○街查獲，並扣得其
    持有之第二級毒品安非他命一小包（驗餘淨重二點一八九三克）及其所有供施用
    毒品所用之玻璃球一個。
二、案經雲林縣警察局斗六分局報請台灣雲林地方法院檢察署檢察官偵查起訴。
      理      由
一、右開事實，迭經上訴人即被告甲○○於偵審中自白不諱，並有前揭經憲兵司令部
    刑事鑑識中心鑑定無訛之安非他命一包（驗餘淨重二點一八九三克）及供施用毒
    品之玻璃球一個扣案，暨雲林縣衛生局出具之尿液檢驗報告附卷可稽。又被告前
    因二次施用毒品案件，先後經觀察、勒戒後，均認無繼續施用毒品之傾向，由臺
    灣雲林地方法院檢察署檢察官先後於民國八十八年十一月二十三日、八十九年六
    月二十五日，分別以八十八年度毒偵字第一０六號、八十九年度毒偵字第八三八
    號不起訴處分確定，有不起訴處分書二件在卷足憑，其三犯施用毒品，罪證明確
    ，應予依法論科。
二、核被告甲○○所為，係犯毒品危害防制條例第十條第二項之罪。其施用毒品前後
    持有毒品之低度行為，為施用毒品之高度行為所吸收，不另論罪。被告多次施用
    毒品行為，時間密接、犯罪構成要件相同，顯係基於概括犯意為之，應依連續犯
    規定論以一罪，並依法加重其刑。原審以被告罪證明確，因予適用毒品危害防制
    條例第十條第二項、第十八條第一項前段，刑法第十一條前段、第五十六條、第
    三十八條第一項第二款，並審酌被告長期施用毒品，經二次觀察、勒戒後，仍不
    知悛悔，猶一再違法施用，顯見沾染毒癮深重，及其品行、智識程度與犯罪後之
    態度等一切情狀，量處被告有期徒刑十月，並將扣案之第二級毒品安非他命一小
    包（驗餘淨重二點一八九三克），依法宣告沒收銷燬；又因玻璃球一個雖非專供
    施用毒品所用之器具，然為被告所有供犯罪所用之物，併依法宣告沒收。本院經
    核原判決認事用法，並無不合，量刑亦稱妥適。被告上訴意旨，指摘原判決量刑
    過重，為無理由，應予駁回。
據上論結，應依刑事訴訟法第三百六十八條，判決如主文。
本案經檢察官羅清溪到庭執行職務。
中    華    民    國      九十      年      六      月      二十八      日
                                  臺灣高等法院臺南分院刑事第四庭
                                      審判長法官  徐    財    福
                                            法官  林    勝    木
                                            法官  蔡    崇    義
右正本證明與原本無異。
不得上訴。
                                      法院書記官  李    育    儒
中    華    民    國      九十      年      七      月        三        日
附錄本案論罪科刑法條全文：
毒品危害防制條例第十條第二項
施用第二級毒品者，處三年以下有期徒刑。


司法院資訊處製作；財團法人民間司法改革基金會備份。
